臺灣臺中地方法院刑事判決　96年度訴字第4532號
公　訴　人　臺灣臺中地方法院檢察署檢察官
被　　　告　甲○○
上列被告因毒品危害防制條例案件，經檢察官提起公訴（96年度
毒偵字第6470號），被告於本院受命法官行準備程序時，對於犯
罪事實為有罪之陳述，經本院合議庭裁定由受命法官獨任適用簡
式審判程序，判決如下：
    主    文
甲○○施用第一級毒品，累犯，處有期徒刑拾月。
    犯罪事實及理由
一、本件犯罪事實認定如下：甲○○曾因施用毒品案件，經觀察
    勒戒後，認有繼續施用毒品之傾向，再送戒治處所施以強制
    戒治，後於民國八十九年六月十一日停止戒治付保護管束期
    滿而執行完畢。又於前開強制戒治執行完畢釋放後五年內之
    九十三年間，再因施用毒品案件，由檢察官提起公訴後，經
    本院判處應執行有期徒刑一年二月確定，並與另犯之竊盜案
    件，經定應執行有期徒刑一年三月確定，甫於九十五年十一
    月五日執行完畢。詎其仍不知戒絕毒品，復基於施用第一級
    毒品海洛因之犯意，於九十六年六月二十二日下午五時許，
    在臺中縣后里鄉○○路路旁，以將第一級毒品海洛因摻入香
    菸點火吸食方式，施用第一級毒品海洛因一次。嗣九十六年
    六月二十四日下午五時四十五分許，適甲○○與王佑峰、陳
    惠怡（均由檢察官另案偵辦中）一同在后里鄉○○路一二六
    五巷一號前時，因形跡可疑而為警盤檢查獲。
二、證據名稱：
  (1)被告甲○○於偵查中及本院審理時之自白。
  (2)中山醫學大學附設醫院藥物檢測中心尿液檢驗報告。
  (3)臺灣高等法院被告全國前案紀錄表、臺灣臺中地方法院檢察
    署刑案資料查註紀錄表（被告之素行及累犯之認定）。
三、按毒品危害防制條例於九十二年七月九日修正公布，自九十
    三年一月九日施行，其中第二十條、第二十三條將施用毒品
    之刑事處遇程序，區分為「初犯」及「五年內再犯」、「五
    年後再犯」。依其立法理由之說明：「初犯」，經觀察、勒
    戒或強制戒治後，應為不起訴處分或不付審理之裁定；經觀
    察、勒戒或強制戒治執行完畢釋放後，「五年內再犯」者，
    因其再犯率甚高，原實施之觀察、勒戒及強制戒治既已無法
    收其實效，爰依法追訴或裁定交付審理。至於經觀察、勒戒
    或強制戒治執行完畢釋放後，「五年後再犯」者，前所實施
    之觀察、勒戒或強制戒治已足以遮斷其施用毒品之毒癮，為
    期自新及協助其斷除毒癮，仍適用「初犯」規定，先經觀察
    、勒戒或強制戒治之程序。從而依修正後之規定，僅限於「
    初犯」及「五年後再犯」二種情形，始應先經觀察、勒戒或
    強制戒治程序。倘被告於五年內已再犯，經依法追訴處罰，
    縱其第三次（或第三次以上）再度施用毒品之時間，在初犯
    經觀察、勒戒或強制戒治執行完畢釋放五年以後，已不合於
    「五年後再犯」之規定，且因已於「五年內再犯」，顯見其
    再犯率甚高，原實施觀察、勒戒或強制戒治，已無法收其實
    效，即應依該條例第十條處罰。最高法院九十五年第七次刑
    事庭會議決議可資參照。查本案被告甲○○本次施用第一級
    毒品之犯行係於九十六年六月二十二日下午五時許，雖在八
    十九年六月十一日強制戒治執行完畢五年後，惟被告於該強
    制戒治完畢五年內，曾於九十三間，連續施用第一級毒品，
    經本院判處有期徒刑一年二月確定，有臺灣高等法院被告前
    案紀錄表在卷可按，揆諸前揭說明，被告本次施用第一級毒
    品犯行，應依法論科。
四、論罪科刑：
  (1)查海洛因係毒品危害防制條例第二條第二項第一款所規定之
    第一級毒品。核被告甲○○所為，係犯同條例第十條第一項
    之施用第一級毒品罪。其持有毒品之行為，意在供己施用，
    故其施用前後持有之低度行為，應為施用之高度行為所吸收
    ，不另論罪。
  (2)又被告前曾於九十三年間，因施用毒品案件，由檢察官提起
    公訴後，經本院判處應執行有期徒刑一年二月確定，並與另
    犯之竊盜案件，經定應執行有期徒刑一年三月確定，甫於九
    十五年十一月五日執行完畢，有前揭被告前案紀錄表可參，
    其於有期徒刑執行完畢後五年內，再故意犯本件有期徒刑以
    上之罪，為累犯，應依法加重其刑。
  (3)爰審酌被告甲○○有違反麻醉藥品管理條例、毒品危害防制
    條例之犯罪前科，且曾因施用毒品犯行，經施以觀察、勒戒
    及強制戒治執行完畢，竟猶不知戒絕，再施用毒品不輟，無
    視於毒品對於自身健康之戕害及國家對於杜絕毒品犯罪之禁
    令，惡性非輕，惟念其犯後始終坦認犯行，態度尚佳等一切
    情狀，量處如主文所示之刑，以示懲儆。公訴人雖另請審酌
    被告前因施用毒品犯行曾經觀察勒戒、強制戒治，竟又再施
    用毒品不輟，無視於毒品對於自身健康之戕害及國家對於杜
    絕毒品犯罪之禁令，惡性非輕，再本於施用毒品犯罪之人，
    亦為「病人」之考量等一切情狀，量處被告有期徒刑一年云
    云，然本院綜合卷證及參考被告前次施用毒品之量刑、本次
    施用毒品之次數、檢驗尿液之濃度等情況，認就被告施用第
    一級毒品海洛因部分如量處如主文所示之刑，已足警惕被告
    ，公訴人之求刑，尚屬過重，附此敘明。
五、應適用之法條：刑事訴訟法第二百七十三條之一第一項、第
    二百九十九條第一項前段、第三百十條之二、第四百五十四
    條第一項，毒品危害防制條例第十條第一項，刑法第十一條
    前段、第四十七條第一項，判決如主文。
本案經檢察官張桂芳到庭執行職務。
中　　華　　民　　國　　96　　年　　12　　月　　31　　日
                刑事第七庭  法　官  張清洲
以上正本證明與原本無異。
如不服本判決，應於收送達後十日內向本院提出上訴書狀（應敘
述具體理由並附繕本）。
上訴書狀如未敘述理由，應於上訴期間屆滿後二十日內補提理由
書於本院。
                            書記官　沈筱玲
中　　華　　民　　國　　96　　年　　12　　月　　31　　日
附錄論罪科刑法條
毒品危害防制條例第十條
施用第一級毒品者，處六月以上五年以下有期徒刑。
施用第二級毒品者，處三年以下有期徒刑。
